臺灣嘉義地方法院刑事判決　　　　　　　 95年度訴字第694號
公　訴　人　臺灣嘉義地方法院檢察署檢察官
被　　　告　甲○○
上列被告因常業竊盜等案件，經檢察官提起公訴（95年度偵字第
4856、6217號），及移送併案審理（95年度偵字第6119、13347
號），本院合議庭裁定由受命法官獨任以簡式程序進行審理，判
決如下：
    主  文
甲○○共同犯常業竊盜罪，處有期徒刑壹年肆月。扣案行動電話
壹支、記事紙貳張、扳手陸支，均沒收。
    事實及理由
一、犯罪事實：甲○○因缺錢花用，竟於民國95年4月間某日起
    ，即與姓名、年籍不詳綽號「三五」之成年男子共同基於常
    業竊盜及恐嚇取財之概括犯意聯絡，擬定竊車及勒贖計畫。
    由甲○○於95年5、6月間陸續向乙○○（另行審結）購得如
    附表所示乙○○、朱吉山、朱梅山之帳戶，並透過乙○○介
    紹而向李美雲（未經起訴）購得附表所示李金菊之帳戶；繼
    而甲○○、「三五」前往嘉義、臺南等地搜尋可行竊之車輛
    ，鎖定目標後，由甲○○負責把風，「三五」持其所有客觀
    上可供兇器所用之扳手等工具，以破壞車鎖、防盜系統、門
    把等方式（毀損部分均未據告訴），竊得附表所示車輛後開
    往隱密處所藏匿，再由甲○○以其所有0000000000號行動電
    話，撥打附表所示被害人之電話，以交付贖款即可知車輛下
    落等語，恐嚇附表所示被害人，致使被害人心生畏懼，均分
    別依其指示匯款。甲○○與「三五」於取得贖金後，始將藏
    車地點通知被害人，並由甲○○前往金融機構提領贖金後與
    「三五」朋分花用，甲○○與「三五」2人亦反覆以此方式
    謀生，恃以為常業（其2人行竊之時間、地點、車輛、被害
    人；恐嚇取財之時間、款項，及贖款匯入之帳戶等，均詳如
    附表所示）。嗣經警於95年6月29日10時許，持搜索票前往
    甲○○嘉義水上鄉大崙村二重溝2之11號住處執行搜索，而
    循線查獲上情。
二、證據部分：(1)被告甲○○之自白；(2)證人乙○○之證詞；(3)
    附表所示被害人之指訴；(4)證人李金菊之證詞；(5)車輛失竊
    作業─新增車輛認可資料查詢表；(6)自動櫃員機監視器翻拍
    照片；(7)附表所示帳戶之開戶基本資料、帳戶交易明細；(8)
    匯款單、自動櫃員機交易明細表、郵局匯款執據等件；(9)扣
    案行動電話1支、扳手6支、記事紙2張。
三、被告甲○○與「三五」為計劃性之行竊，所為竊盜犯罪長達
    月餘等節，均據被告供承在卷，犯罪所得亦足恃維生，應認
    被告係以竊盜為常業；其行為後，95年7月1日修正施行之刑
    法，雖已刪除第322條常業竊盜罪之規定，然本件被告所犯
    本罪之時間在刑法修正施行前，而當時常業竊盜罪，其法定
    本刑為1年以上7年以下有期徒刑，刑法修正後，因常業犯已
    經刪除，將附表所示各次攜帶兇器竊盜罪分論併罰結果，合
    併計算其法定最高本刑較原常業犯之法定刑為重，經比較新
    舊法結果，應適用修正前刑法第322條規定。是核被告所為
    ，係犯修正前刑法第322條之常業竊盜罪，及同法第346條第
    1項之恐嚇取財罪。(一)被告與「三五」間就常業竊盜、恐嚇
    取財犯行俱有犯意聯絡及行為分擔，前述刑法修正後，第28
    條共同正犯之規定，由「2人以上共同實施犯罪之行為者，
    皆為正犯」修正為「2人以上共同實行犯罪之行為者，皆為
    正犯」，惟不論依修正前、後之規定，均為共同正犯，無新
    舊法比較之問題，應適用現行刑法第28條規定，論以共同正
    犯。(二)被告如附表所示各次恐嚇取財犯行，均時間緊接，所
    犯構成要件亦復相同，顯係出於概括之犯意為之，前述刑法
    修正後，第56條連續犯之規定業經刪除，經比較新舊法結果
    ，以修正前之規定較有利於被告，是被告如附表所示各次恐
    嚇取財犯行，應依修正前刑法第56條連續犯之規定論以一罪
    ，並加重其刑。(三)被告所犯常業竊盜與連續恐嚇取財犯行，
    具有手段目的之牽連關係，前述刑法修正後，第55條關於牽
    連犯之規定業經刪除，經比較新舊法結果，以舊法較有利於
    被告，應依修正前刑法第55條牽連犯之規定，從一重之常業
    竊盜罪論處。(四)前述刑法修正後，第33條第5款關於罰金最
    低額之規定，由「銀元1元以上」，提高為「新臺幣1,000元
    以上，以百元計算之」，經比較新舊法之結果，以修正前之
    規定較有利於被告，應適用修正前之規定。
四、爰審酌被告前有違反票據法、竊盜、贓物、毒品等前科，素
    行非佳；因一己貪念，竟以竊車為業，遂行恐嚇取財行為；
    且使用他人之帳戶企圖逃避查緝，增加被害人尋求救濟之困
    難，並使犯罪之追查趨於複雜；兼衡被告係國小畢業之智識
    程度、已婚、有3名成年子女之生活狀況，暨其犯罪後坦承
    犯行等一切情狀，量處如主文所示之刑。扣案行動電話1支
    、記事紙2張、板手6支均係供犯罪所用之物，前2者為被告
    所有，後者為「三五」所有，均據被告供承在卷，應予沒收
    。另扣案被告所有之上衣1件，僅係被告提領被害人匯款時
    所著之衣物，與本案犯罪之成立尚無直接關連性，與供被告
    犯罪所用之物無涉，爰不為沒收之諭知。
五、依刑事訴訟法第273條之1第1項、第310條之2、第454條第2
    項、第299條第1項前段，刑法2條第1項前段、第28條、第32
    2條（修正前）、第346條第1項、第55條（修正前）、第38
    條第1項第2款，刑法施行法第1條之1第1項、第2項前段，判
    決如主文。
本案經檢察官邱美英到庭執行職務。
中　　華　　民　　國　　96　　年　　1 　　月　　25　　日
                  刑事第四庭  法　官　鄧晴馨
上列正本證明與原本無異。
如不服本判決，應於判決送達後10日內向本院提出上訴狀（應附
繕本）。告訴人或被害人如對於本判決不服者，應具備理由請求
檢察官上訴，其上訴期間之計算係以檢察官收受判決正本之日期
為準。
中　　華　　民　　國　　96　　年　　1 　　月　　25　　日
                              書記官  黃子祝
附錄論罪科刑法條全文：
修正前刑法第322條：
以犯竊盜罪為常業者，處一年以上、七年以下有期徒刑。
刑法第346條第1項：
意圖為自己或第三人不法之所有，以恐嚇使人將本人或第三人之
物交付者，處6月以上5年以下有期徒刑，得併科1千元以下罰金
。
 附表：
 ┌──┬─────┬───────┬─────┬───┬──────┬─────┬───────────┐
 │編號│行竊時間  │ 行竊地點     │所竊車輛  │被害人│恐嚇取財時間│所得金額  │收受贓款之帳戶        │
 ├──┼─────┼───────┼─────┼───┼──────┼─────┼───────────┤
 │1   │95年5月23 │嘉義縣布袋鎮太│9L-3660號 │庚○○│95年5月23日 │1萬2千元  │乙○○之農會0000000000│
 │    │日        │平路9號前     │自用小客車│      │            │          │5254號帳戶            │
 ├──┼─────┼───────┼─────┼───┼──────┼─────┼───────────┤
 │2   │95年5月間 │嘉義縣布袋鎮大│C4-1060號 │丁○○│95年5月23、 │2萬元     │同上乙○○帳戶        │
 │    │某日      │寮374號前     │自用小客車│      │24日        │          │                      │
 ├──┼─────┼───────┼─────┼───┼──────┼─────┼───────────┤
 │3   │95年6月13 │臺南縣新市鄉仁│5K-7619號 │陳建志│95年6月13、 │1萬元     │朱吉山之郵局0000000000│
 │    │日        │愛街165號前   │自用小客車│      │14日        │          │50865號帳戶           │
 ├──┼─────┼───────┼─────┼───┼──────┼─────┼───────────┤
 │4   │95年6月18 │臺南縣善化鎮光│X7-4873號 │己○○│95年6月19日 │2萬元     │同上朱吉山帳戶        │
 │    │日        │復路438巷10號 │自用小客車│      │            │          │                      │
 │    │          │前            │          │      │            │          │                      │
 ├──┼─────┼───────┼─────┼───┼──────┼─────┼───────────┤
 │5   │95年6月27 │嘉義縣太保市中│C5-3210號 │戊○○│95年6月28日 │2萬元     │李金菊之郵局0000000000│
 │    │日        │山路1段170號前│自用小貨車│      │            │          │1974號帳戶            │
 ├──┼─────┼───────┼─────┼───┼──────┼─────┼───────────┤
 │6   │95年6月20 │臺南縣玉井鄉中│7J-2139號 │丙○○│95年6月22日 │1萬5千元  │朱梅山之郵局0000000000│
 │    │日        │華路142號前   │自用小貨車│      │            │          │0879號帳戶            │
 └──┴─────┴───────┴─────┴───┴──────┴─────┴───────────┘
